【裁判字號】    97,聲,2328
【裁判日期】    971031
【裁判案由】    返還提存物
【裁判全文】
臺灣臺中地方法院民事裁定  97年度聲字第2328號
聲  請  人  中國信託商業銀行股份有限公司
法定代理人  乙○○
相  對  人  甲○○
上聲請人聲請返還提存物事件，本院裁定如下：
    主      文
本院九十四度存字第七三四號提存事件聲請人所提存之九十四年
度甲類第二期中央政府建設公債面額新台幣壹拾萬元，准予返還
。
聲請程序費用由相對人負擔。
    理      由
一、按訴訟終結後，供擔保人證明已定20日以上之期間，催告受
    擔保利益人行使權利而未行使者，法院依供擔保人之聲請，
    通知受擔保利益人於一定期間內行使權利並向法院為行使權
    利之證明而未證明者，法院應依其聲請，以裁定命返還其提
    存物，民事訴訟法第104條第1項第3款定有明文。又民事訴
    訟法第104條乃有關訴訟費用擔保物返還之規定，其第1項第
    3 款所謂訴訟終結，當係指訴訟費用所屬本案訴訟之終結，
    至於保全程序之擔保，依同法106條準用前開規定，所謂訴
    訟終結，應係指保全程序之終結，要與保全程序所保全請求
    之本案訴訟終結無涉。而保全程序始於保全裁定之取得，迄
    於保全程序之執行，是保全程序之終結，即應包括保全裁定
    之撤銷及其執行程序之撤回。惟若保全裁定依強制執行法第
    132條第3項規定，已不得再聲請執行者，則無再為撤銷之必
    要（台灣高等法院暨所屬法院95年法律座談會民事類提案第
    23號參照）。
二、聲請意旨略以：聲請人與相對人間返還借款事件，聲請人前
    遵本院94年度裁全字第955號民事裁定為擔保假扣押，曾提
    供94年度甲類第2期中央政府建設公債面額新台幣10萬元，
    以本院94年度存字第734號提存事件提存，並以本院94年度
    執全字第603號假扣押執行在案。茲因聲請人已撤回該假扣
    押執行，應認訴訟業已終結，聲請人已定20日期限催告相對
    人行使權利而未行使（經本院97年度聲字第1781號裁定准許
    確定），爰聲請返還本件提存物等語。
三、聲請人主張之上開事實，業據其提出提存書、94年度裁全字
    第955號及94年度執全字第603號塗銷登記書、97年度聲字第
    1781號函為證，並經本院依職權調閱本院94年度存字第734
    號、94年度執全字第603號、94年度裁全字第955號、97年度
    聲字第1781號等卷宗，查核屬實。而本件原提存人花蓮區中
    小企業銀行於96年9月8日經聲請人以合併方式概括承受花蓮
    區中小企業銀行之負債及全部，即為本件供擔保人即提存人
    。而相對人迄未對聲請人行使權利，有中院彥民雅97聲1781
    字第101532號函附卷可憑，從而聲請人聲請返還提存物，核
    無不合，應予准許。
四、爰裁定如主文。
中    華    民    國    97    年    10    月    31    日
                  民事第三庭    法  官  謝慧敏
正本係照原本作成
如不服本裁定應於送達後10日內向本院提出抗告狀，並繳納抗告
費新臺幣1,000元。
中    華    民    國    97    年    10    月    31    日
                                書記官  王志


司法院資訊處製作；財團法人民間司法改革基金會備份。
